【裁判字號】    92,交上易,31
【裁判日期】    921231
【裁判案由】    公共危險
【裁判全文】
臺灣高等法院花蓮分院刑事判決                    九十二年度交上易字第三一號
    上  訴  人  臺灣花蓮地方法院檢察署檢察官
    被      告  甲○○
右上訴人因被告公共危險案件，不服臺灣花蓮地方法院九十二年度交易字第一二號，
中華民國九十二年十月十六日第一審判決（起訴案號：臺灣花蓮地方法院檢察署九十
一年度偵字第一九一六號）提起上訴，本院判決如左：
    主  文
上訴駁回。
    理  由
一、按對於被告無審判權者，應諭知不受理之判決，刑事訴訟法第四百五十二條、第
    三百零三條第六款分別定有明文。次按，現役軍人犯陸海空軍刑法或其特別法之
    罪，依軍事審判法之規定追訴審判之；又犯罪在任職服役中，發覺在離職離役後
    者，由法院審判，軍事審判法第一條第一項、第五條第二項亦分別定有明文。從
    而，現役軍人在任職服役中，犯陸海空軍刑法之罪，且發覺時亦於任職服役中者
    ，自應由軍事機關依據軍事審判法追訴審判，普通法院對之即無審判權（最高法
    院六十九年台非字第一○一號著有判例可資參照）。末按，新修正並自九十年十
    月二日起施行之陸海空軍刑法之第五十四條第一項，業將酒後駕車之公共危險罪
    ，納入陸海空軍刑法之處罰範圍。
二、經查，本件被告甲○○係於民國八十八年七月九日入營服義務役，後於九十一年
    七月九日退伍，此有國防部參謀本部人事參謀次長室九十二年二月十九日選道字
    第九二○○○一八○五號書函一份在卷足參 (原審卷第九頁）。被告係於九十一
    年四月二十二日，觸犯公訴意旨之酒後駕車之公共危險罪嫌，是其犯罪當時，不
    僅具有現役軍人之身分，且所犯係犯陸海空軍刑法第五十四條第一項之罪。且被
    告係於案發當日即九十一年四月二十二日上午三時三十分許，自行至花蓮縣警察
    局花蓮分局自強派出所投案自首等情，亦據卷附之警訊筆錄及偵察案件報告書記
    載明確。基此，本件被告係於服役中犯陸海空軍刑法之罪，且發覺時亦在服役中
    ，，則依軍事審判法第一條、第五條第二項，公訴意旨所指被告犯行應由軍事機
    關依據軍事審判法追訴審判，普通法院對之並無審判權。是以，原審法院依刑事
    訴訟法三百零三條第六款之規定，不經言詞辯論，諭知不受受理之判決，即無違
    誤，公訴人上訴意旨所述，顯有誤會，上訴為無理由，應予駁回。
據上論斷，應依刑事訴訟法第三百六十八條、第三百七十二條，判決如主文。
中       華       民      國     九十二     年    十二    月   三十一   日
                                    審判長法官  謝  志  揚
                                          法官  莊  謙  崇
                                          法官  陳  淑  媛
右正本證明與原本無異。
本件不得上訴。
                                        書記官  邱  廣  譽
中       華       民      國     九十二     年    十二    月   三十一   日


司法院資訊處製作；財團法人民間司法改革基金會備份。
